Registro de vizcainías
Registro de vizcainías
1713-1-12 / 1832-5-28
ES-47186-ARCHV-UD-6099049
Real Audiencia y Chancillería de Valladolid (España). Registro del Sello; Archivo de la Real Chancillería de Valladolid (España)
901 Documento(s) Papel
19 Caja(s)
Archivo de la Real Chancillería de Valladolid
Vizcainía; Hidalguía; Reales provisiones; Real Audiencia y Chancillería de Valladolid (España). Sala de Vizcaya
La colección está compuesta por las copias de registro de las reales provisiones de vizcainía que se presentaban en la oficina del Registro antes de su sellado y posterior expedición.
La práctica de la Chancillería establecía que todo documento que fuera a expedirse provisto del sello real debía pasar, como requisito previo, por la oficina del Registro. Para ello, los escribanos de Vizcaya en este caso, debían presentar en el Registro la real provisión de vizcainía que se iba a expedir acompañada de una copia, copia que una vez cotejada o concertada con el original, recibía la firma del registrador y se archivaba, mientras que el original continuaba su tramitación, pasando al oficio del sello para su expedición. Estas copias que se archivaban fueron en origen parte del Registro de ejecutorias y provisiones, y a partir de 1934 formaron la Colección de Vizcainías.
La real provisión de reconocimiento de vizcainía era la culminación al expediente de vizcainía, expediente que las partes tramitaban en la Sala de Vizcaya de la Chancillería de Valladolid para que les fuera reconocida su condición de vizcaíno. Para la mayor parte de estas provisiones se conservan también los respectivos expedientes de vizcainía que les dieron origen. Dichos expedientes han sido descritos a partir de la década de los 90 del siglo XX, no habiendo sido consciente el propio Basanta de la Riva de su existencia -en el prólogo de su Catálogo genealógico de Vizcainías (1934), Basanta afirma que dichos expedientes no se conservan.
En cuanto al contenido, mientras que en el expediente se reflejan todas las diligencias y trámites del proceso, en la real provisión de vizcainía se muestra un resumen de todas esas actuaciones.
Contenido informativo: la documentación proporciona dos tipos de información:
- Información, especialmente genealógica, sobre los solicitantes del reconocimiento de vizcainía.
- Información sobre la organización y el funcionamiento de la Sala de Vizcaya y de la oficina del Registro.
- Real provisión de vizcainía de José Mateo, Pedro Alcántara y Jerónimo de Ajuria y Larrinaga, hermanos, expedida a petición de su padre Ramón de Ajuria, vecino el primero de Madrid, el segundo de Villaseca (Tarragona), el tercero de San Salvador de Guatemala y el cuarto de Villaro (Vizcaya), descendientes de las casas solares de sus apellidos, sitas en Vizcaya, 1819-8-16; ES-47186-ARCHV-UD-6099049 - ES-47186-ARCHV-UD-6107527; Real Audiencia y Chancillería de Valladolid (España). Registro del Sello; 1 Documento(s) Folio Papel. 19 Hoja(s)
  Vizcainía; Hidalguía
  Escribano del pleito: Celedonio Docio González. Escribanía de Docio
- Real Provisión de vizcainía de Agustín Pérez de Aransolo, vecino de Grandival (Burgos), Juan Pérez de Aransolo, vecino de Comunión (Álava), y consortes, hijos del citado Agustín, todos ellos originarios de Guerricáiz (Vizcaya), expedida a petición de Agustín Pérez de Aransolo., 1797-5-31; ES-47186-ARCHV-UD-6099049 - ES-47186-ARCHV-UD-6159847; Real Audiencia y Chancillería de Valladolid (España). Registro del Sello; 1 Documento(s) Folio Papel. 28 Hoja(s)
  Escribano del pleito: Santiago Pardo Rivadeneira. Escribanía de Docio.
- Real Provisión de vizcainía de Agustín Pérez de Aransolo, vecino de Grandival (Burgos) y Juan Pérez de Aransolo, vecino de Comunión (Álava), y consortes, hijos del citado Agustín, todos ellos originarios de Guerricáiz (Vizcaya), expedida a petición de Francisco Pérez de Aransolo, vecino de Andújar (Jaén)., 1799-10-16; ES-47186-ARCHV-UD-6099049 - ES-47186-ARCHV-UD-6159863; Real Audiencia y Chancillería de Valladolid (España). Registro del Sello; 1 Documento(s) Folio Papel. 26 Hoja(s)
- Real Provisión de vizcainía de Agustín Pérez de Aransolo, vecino de Grandival (Burgos) y Juan Pérez de Aransolo, vecino de Comunión (Álava), y consortes, hijos del citado Agustín, todos ellos originarios de Guerricáiz (Vizcaya), expedida a petición de Juan Ángel Pérez de Aransolo, vecino de Carmona (Sevilla)., 1797-8-11; ES-47186-ARCHV-UD-6099049 - ES-47186-ARCHV-UD-6159856; Real Audiencia y Chancillería de Valladolid (España). Registro del Sello; 1 Documento(s) Folio Papel. 26 Hoja(s)
  Escribano del pleito: Francisco Javier Recio y Ramos. Escribanía de Alonso Rodríguez.
- Real Provisión de vizcainía de Andrés Navajas de Barrenengoa, vecino de Torrecilla en Cameros (La Rioja), originario de la Anteiglesia de Bernagoitia (Vizcaya)., 1778-10-6; ES-47186-ARCHV-UD-6099049 - ES-47186-ARCHV-UD-6150312; Real Audiencia y Chancillería de Valladolid (España). Registro del Sello; 1 Documento(s) Folio Papel. 10 Hoja(s)
  Escribano del pleito: Juan Benito Maquieira. Escribanía de Pino.
- Real provisión de vizcainía de Ángel de Basteyeta, vecino de Burgos, expedida a petición de Manuel de Basteyeta, también vecino de Burgos, originarios de Guernica (Vizcaya), 1774-10-28; ES-47186-ARCHV-UD-6099049 - ES-47186-ARCHV-UD-6114913; Real Audiencia y Chancillería de Valladolid (España). Registro del Sello; 1 Documento(s) Folio Papel. 10 Hoja(s)
  Escribano del pleito: José de Zarandona y Balboa. Escribanía de Docio
- Real provisión de vizcainía de Antonio María de Zarandona Belarrinaga y Balboa, expedida a petición de Pedro de Zarandona y Balboa, vecinos de Valladolid, originarios de la Anteiglesia de Larrabezúa (Vizcaya)., 1815-12-22; ES-47186-ARCHV-UD-6099049 - ES-47186-ARCHV-UD-6195213; Real Audiencia y Chancillería de Valladolid (España). Registro del Sello; 1 Documento(s) Folio Papel. 30 Hoja(s)
  Escribano del pleito: José Benito Maquieira. Escribanía de Pino.
- Real Provisión de vizcainía de Antonio y Pedro de Sobrado y Mollinedo, naturales del Valle de Arcentales (Vizcaya) y vecinos de Madrid, expedida a petición de Fernando de Sobrado y Mollinedo, hermano de los primeros, también vecino de Madrid y natural del Valle de Arcentales (Vizcaya), 1805-3-11; ES-47186-ARCHV-UD-6099049 - ES-47186-ARCHV-UD-6169252; Real Audiencia y Chancillería de Valladolid (España). Registro del Sello; 1 Documento(s) Folio Papel. 15 Hoja(s)
- Real Provisión de vizcainía de Diego Ignacio Sáenz de Escobosa, Capitán de Guerra y Alcalde Mayor, vecino de México, natural de Lumbreras (La Rioja) y originario de La Calera del Prado (Vizcaya), expedida a petición de Agustín Sáenz y de Rabal, vecino de Soria., 1795-12-15; ES-47186-ARCHV-UD-6099049 - ES-47186-ARCHV-UD-6166160; Real Audiencia y Chancillería de Valladolid (España). Registro del Sello; 1 Documento(s) Folio Papel. 11 Hoja(s)
- Real Provisión de vizcainía de Diego, José, Luis Antonio y Catalina de Ochoa, hermanos, y de Jerónima Encina, como madre, tutora y curadora de Jerónima de Ochoa y de Juan Nepomuceno de Ochoa; expedida a petición de Diego, José y Luis Antonio de Ochoa, todos ellos originarios de la Anteiglesia de Santa María de Navárniz (Vizcaya) y vecinos de Almansa (Soria)., 1772-2-17; ES-47186-ARCHV-UD-6099049 - ES-47186-ARCHV-UD-6150662; Real Audiencia y Chancillería de Valladolid (España). Registro del Sello; 1 Documento(s) Folio Papel. 37 Hoja(s)
  Escribano del pleito: José de Zarandona y Balboa. Escribanía de Docio.
- Real provisión de vizcainía de Diego López de Uribe, capellán, natural y vecino de Viguera (La Rioja), expedida a petición de Manuel, José Gregorio y Francisco López de Uribe y consortes, todos ellos originarios de la Anteiglesia de Bérriz (Vizcaya), 1785-12-19; ES-47186-ARCHV-UD-6099049 - ES-47186-ARCHV-UD-6156345; Real Audiencia y Chancillería de Valladolid (España). Registro del Sello; 1 Documento(s) Folio Papel. 51 Hoja(s)
  Escribano del pleito: José Benito Maquieira. Escribanía de Pino
- Real provisión de vizcainía de Domingo de Arroitia Onandía y Lezarraga, vecino de Alberite (La Rioja) y originario de la Anteiglesia de Bérriz (Vizcaya), expedida a petición de Manuel y Matías de Arroitia, vecinos de Alberite (La Rioja) y de Sigüenza (Guadalajara), respectivamente, 1799-8-21; ES-47186-ARCHV-UD-6099049 - ES-47186-ARCHV-UD-6111315; Real Audiencia y Chancillería de Valladolid (España). Registro del Sello; 1 Documento(s) Folio Papel. 12 Hoja(s)
  Escribano del pleito: Luis Barbillo. Escribanía de Docio
  Se incluye la real provisión de vizcainía de Domingo de Arroitia Onandía y Lejárraga, natural de la Anteiglesia de Bérriz(Vizcaya) y vecino de Alberite (La Rioja), de fecha 07/ 12/ 1768
- Real Provisión de vizcainía de Domingo del Campo y Ventura de Retes, vecinos y originarios de Valmaseda (Vizcaya), expedida a petición de Pedro Manuel de Santa María, vecino y natural de Valmaseda (Vizcaya)., 1779-7-17; ES-47186-ARCHV-UD-6099049 - ES-47186-ARCHV-UD-6175091; Real Audiencia y Chancillería de Valladolid (España). Registro del Sello; 1 Documento(s) Folio Papel. 11 Hoja(s)
- Real Provisión de vizcainía de expedida a petición de José de Olavarri, vecino de Corrales (Cantabria), originario de Zollo (Vizcaya)., 1789-8-13; ES-47186-ARCHV-UD-6099049 - ES-47186-ARCHV-UD-6154682; Real Audiencia y Chancillería de Valladolid (España). Registro del Sello; 1 Documento(s) Folio Papel. 12 Hoja(s)
- Real Provisión de vizcainía de expedida a petición de José de Oleaga y Oleaga, natural de la Anteiglesia de Lauquíniz (Vizcaya) y vecino de Sevilla., 1784-11-23; ES-47186-ARCHV-UD-6099049 - ES-47186-ARCHV-UD-6150977; Real Audiencia y Chancillería de Valladolid (España). Registro del Sello; 1 Documento(s) Folio Papel. 26 Hoja(s)
  Escribano del pleito: Santiago Pardo Rivadeneira. Escribanía de Pino.
- Real Provisión de vizcainía de Felipe Antonio Pérez y Antonia Díez, vecinos de Colindres (Cantabria), expedida a petición de Antonio María Pérez, vecino de Calera y Chozas (Toledo)., 1826-7-26; ES-47186-ARCHV-UD-6099049 - ES-47186-ARCHV-UD-6159775; Real Audiencia y Chancillería de Valladolid (España). Registro del Sello; 1 Documento(s) Folio Papel. 12 Hoja(s)
  Escribano del pleito: Celedonio Docio González. Escribanía de Docio.
- Real Provisión de vizcainía de Felipe, Gregorio y Francisco Martínez, vecinos de Badarán (La Rioja), y descendientes de Bernagoitia (Vizcaya), expedida a petición de Martina Sáenz, vecina de Badarán (La Rioja), 1808-4-26; ES-47186-ARCHV-UD-6099049 - ES-47186-ARCHV-UD-6136593; Real Audiencia y Chancillería de Valladolid (España). Registro del Sello; 1 Documento(s) Folio Papel. 10 Hoja(s)
  Escribano del Pleito: José Benito Maquieira. Escribanía de Pino.
- Real Provisión de vizcainía de Felipe y Manuel Pérez de la Vega, vecinos de Vendejo (Cantabria) y originarios del Valle de Salcedo (Vizcaya), expedida a petición de Roque Pérez de la Vega, Capitán del Regimiento urbano de México., 1801-10-23; ES-47186-ARCHV-UD-6099049 - ES-47186-ARCHV-UD-6161446; Real Audiencia y Chancillería de Valladolid (España). Registro del Sello; 1 Documento(s) Folio Papel. 30 Hoja(s)
  Escribano del pleito: Ramón de Flores y Ron. Escribanía de Lapuerta.
- Real Provisión de vizcainía de Francisca Bravo, viuda de Bernabé Nieto, como madre de Bonifacio y Bernabé Nieto; Lorenza Bravo, viuda de Matías Nieto, como madre de Santos Nieto; Bonifacio Nieto Enríquez, como padre de Cristóbal y Andrés Nieto, vecinos y naturales de Palacios de Campos (Valladolid), todos ellos descendientes de las casas solares de Dudagoitia (Vizcaya), expedida a pedimento de Cristóbal Nieto Bravo, vecino de Valdenebro de los Valles (Valladolid)., 1815-2-21; ES-47186-ARCHV-UD-6099049 - ES-47186-ARCHV-UD-6154580; Real Audiencia y Chancillería de Valladolid (España). Registro del Sello; 1 Documento(s) Folio Papel. 20 Hoja(s)
- Real Provisión de vizcainía de Francisca Bravo, viuda de Bernabé Nieto, como madre de Bonifacio y Bernabé Nieto; Lorenza Bravo, viuda de Matías Nieto, como madre de Santos Nieto; Bonifacio Nieto Enríquez, como padre de Cristóbal y Andrés Nieto, vecinos y naturales de Palacios de Campos (Valladolid), todos ellos descendientes de las casas solares de Dudagoitia (Vizcaya), expedida a petición de Bernabé, Santos, Crsitóbal y Bonifacio Nieto, vecinos de Palacios de Campos (Valladolid)., 1815-4-4; ES-47186-ARCHV-UD-6099049 - ES-47186-ARCHV-UD-6154597; Real Audiencia y Chancillería de Valladolid (España). Registro del Sello; 1 Documento(s) Folio Papel. 14 Hoja(s)
- Real provisión de vizcainía de Francisco de Cengotita Bengoa, vecino de Roa (Burgos), natural y originario de Bérriz (Vizcaya), expedida a petición de su nieto Juan Marcos de Bengoa, vecino de San Asensio (La Rioja), 1807-8-8; ES-47186-ARCHV-UD-6099049 - ES-47186-ARCHV-UD-6115190; Real Audiencia y Chancillería de Valladolid (España). Registro del Sello; 1 Documento(s) Folio Papel. 12 Hoja(s)
  Se incluye la real provisión de vizcainía de Francisco de Cengotica Bengoa de fecha 01/ 05/ 1769
- Real Provisión de vizcainía de Francisco de Nuevas, vecino de Sevilla y originario de la Anteiglesia de Orozco (Vizcaya), expedida a petición de Ramón Félix de Nuevas, vecino de Logroño (La Rioja), y originario de la misma anteiglesia, 1805-1-22; ES-47186-ARCHV-UD-6099049 - ES-47186-ARCHV-UD-6150408; Real Audiencia y Chancillería de Valladolid (España). Registro del Sello; 1 Documento(s) Folio Papel. 14 Hoja(s)
- Real provisión de vizcainía de Francisco de Olacoa, vecino de la Anteiglesia de Cortezubi (Vizcaya), en representación de los peticionarios: su mujer María de Aramburu Zabaljáuregui y sus cuñados Juan Antonio, Domingo, Catalina y Cruz de Aramburu Zabaljáuregui, residente el primero de ellos en Guatemala, todos ellos naturales de la Anteiglesia de Navárniz (Vizcaya)., 1766-6-26; ES-47186-ARCHV-UD-6099049 - ES-47186-ARCHV-UD-6277562; Real Audiencia y Chancillería de Valladolid (España). Registro del Sello; 1 Documento(s) Folio Papel. 16 Hoja(s)
  Escribano del pleito: José Serrador y Puente. Escribanía de Pino.
- Real provisión de vizcainía de José Antonio Gómez, familiar del Santo Oficio, vecino y residente en Sevilla, natural de Muro en Cameros (La Rioja) y originario de Carranza (Vizcaya), expedida a petición desus hijos José María y Manuel María Gómez, 1786-6-9; ES-47186-ARCHV-UD-6099049 - ES-47186-ARCHV-UD-6125692; Real Audiencia y Chancillería de Valladolid (España). Registro del Sello; 1 Documento(s) Folio Papel. 45 Hoja(s)
  Escribano del pleito: José Benito Maquieira. Escribania de Pino
- Real provisión de vizcainía de José Antonio y Francisco Antonio del Valle y Ruiz de Vallejo, naturales de Villasana de Mena (Burgos), vecinos de Madrid y originarios del Valle de Somorrostro (Vizcaya), expedida a petición de Manuel Antonio del Valle y Ruiz de Vallejo, vecino de Veracruz (México)., 1789-12-14; ES-47186-ARCHV-UD-6099049 - ES-47186-ARCHV-UD-6227744; Real Audiencia y Chancillería de Valladolid (España). Registro del Sello; 1 Documento(s) Folio Papel. 11 Hoja(s)
- Real provisión de vizcainía de José de Artecona Salazar y Gorbea, oficial de la Contaduría de Tabacos, vecino de Cádiz, natural de Gordejuela (Vizcaya), expedida a petición de su hijo Cristóbal de Artecona Salazar Rodríguez Picón y Blasco de Velasco, patrón de la anteiglesia de Sopelana (Vizcaya), natural de Cádiz y vecino de Salinas de Añana (Álava), 1780-8-21; ES-47186-ARCHV-UD-6099049 - ES-47186-ARCHV-UD-6111708; Real Audiencia y Chancillería de Valladolid (España). Registro del Sello; 1 Documento(s) Folio Papel. 21 Hoja(s)
  Incluye real provisión de vizcainía de José de Artecoa Salazar y Gorbea, natural de Gordejuela (Vizcaya), vecino de Cádiz y oficial mayor de la Contaduría de la Administración General del Tabaco de la misma, de fecha 10/ 07/ 1754
- Real Provisión de vizcainía de José de Susaeta, natural y vecino de Gobeo (Álava), por sí y como padre de Manuel Susaeta, originario de Cenarruza (Vizcaya), expedida a petición de Ignacio Inocencio Susaeta, natural de Crispijana (Álava)., 1815-7-1; ES-47186-ARCHV-UD-6099049 - ES-47186-ARCHV-UD-6175261; Real Audiencia y Chancillería de Valladolid (España). Registro del Sello; 1 Documento(s) Folio Papel. 17 Hoja(s)
- Real provisión de vizcainía de José y Juan de Urionagoena Benito, hermanos, comerciantes, vecinos de Madrid y de Aravaca (Madrid), respectivamente, expedida a petición de José Urionagoena Benito, originario de Munitibar (Vizcaya), 1827-7-17; ES-47186-ARCHV-UD-6099049 - ES-47186-ARCHV-UD-6176914; Real Audiencia y Chancillería de Valladolid (España). Registro del Sello; 1 Documento(s) Folio Papel. 41 Hoja(s)
  Escribano del pleito: Celedonio Docio González.. Escribanía de Docio
- Real Provisión de vizcainía de Juan Bautista de Olásolo Belaustegui, natural de la Anteiglesia de San Andrés de Echevarría (Vizcaya), vecino de Cenicero (La Rioja); expedida a petición de Manuel de Olásolo, natural de Cenicero (La Rioja) y vecino de Fuenmayor (La Rioja)., 1814-10-27; ES-47186-ARCHV-UD-6099049 - ES-47186-ARCHV-UD-6150795; Real Audiencia y Chancillería de Valladolid (España). Registro del Sello; 1 Documento(s) Folio Papel. 9 Hoja(s)
- Real Provisión de vizcainía de Juan de Orbe, vecino y del comercio de Santander (Cantabria), expedida a petición de sus hijos Antonio, Ignacio y Juan de Orbe Patrón, vecinos de Santander (Cantabria), originarios de la Anteiglesia de Busturia (Vizcaya), 1831-6-20; ES-47186-ARCHV-UD-6099049 - ES-47186-ARCHV-UD-6151220; Real Audiencia y Chancillería de Valladolid (España). Registro del Sello; 1 Documento(s) Folio Papel. 8 Hoja(s)
  Escribano del pleito: Remigio Pino. Escribanía de Pino.
- Real Provisión de vizcainía de Juan Esteban de la Puente, Marqués de la Puente y de Sotomayor, en nombre de sus hermanos, Lorenzo de la Puente, Marqués de Villafuerte; Constanza de la Puente, Marquesa de Corpa; y Josefa de la Puente, Condesa de San Pascual, naturales y vecinos de Lima (Perú), todos originarios del Valle de Trucíos (Vizcaya), expedida a petición de Constanza de la Puente, Marquesa de Corpa., 1784-6-18; ES-47186-ARCHV-UD-6099049 - ES-47186-ARCHV-UD-6163331; Real Audiencia y Chancillería de Valladolid (España). Registro del Sello; 1 Documento(s) Folio Papel. 39 Hoja(s)
- Real Provisión de vizcainía de Juan Esteban de la Puente, Marqués de la Puente y de Sotomayor, en nombre de sus hermanos, Lorenzo de la Puente, Marqués de Villafuerte; Constanza de la Puente, Marquesa de Corpa; y Josefa de la Puente, Condesa de San Pascual, naturales y vecinos de Lima (Perú), todos originarios del Valle de Trucíos (Vizcaya), expedida a petición de Constanza de la Puente, Marquesa de Corpa., 1784-6-18; ES-47186-ARCHV-UD-6099049 - ES-47186-ARCHV-UD-6163327; Real Audiencia y Chancillería de Valladolid (España). Registro del Sello; 1 Documento(s) Folio Papel. 40 Hoja(s)
- Real Provisión de vizcainía de Juan Esteban de la Puente, Marqués de la Puente y de Sotomayor, en nombre de sus hermanos, Lorenzo de la Puente, Marqués de Villafuerte; Constanza de la Puente, Marquesa de Corpa; y Josefa de la Puente, Condesa de San Pascual, naturales y vecinos de Lima (Perú), todos originarios del Valle de Trucíos (Vizcaya), expedida a petición de ésta última., 1784-6-18; ES-47186-ARCHV-UD-6099049 - ES-47186-ARCHV-UD-6163184; Real Audiencia y Chancillería de Valladolid (España). Registro del Sello; 1 Documento(s) Folio Papel. 21 Hoja(s)
- Real Provisión de vizcainía de Juan Esteban de la Puente, Marqués de la Puente y de Sotomayor, en nombre de sus hermanos, Lorenzo de la Puente, Marqués de Villafuerte; Constanza de la Puente, Marquesa de Corpa; y Josefa de la Puente, Condesa de San Pascual, naturales y vecinos de Lima (Perú), todos originarios del Valle de Trucíos (Vizcaya), expedida a petición de Lorenzo de la Puente, Marqués de Villafuerte., 1784-6-18; ES-47186-ARCHV-UD-6099049 - ES-47186-ARCHV-UD-6163309; Real Audiencia y Chancillería de Valladolid (España). Registro del Sello; 1 Documento(s) Folio Papel. 18 Hoja(s)
- Real provisión de vizcainía de Juan Manuel de Castaños y Perón, vecino y natural de Güeñes (Vizcaya) expedida a petición de Catalina Perón, vecina de Güeñes (Vizcaya), 1776-6-12; ES-47186-ARCHV-UD-6099049 - ES-47186-ARCHV-UD-6118281; Real Audiencia y Chancillería de Valladolid (España). Registro del Sello; 1 Documento(s) Folio Papel. 9 Hoja(s)
- Real Provisión de vizcainía de Juan Manuel Pérez Herrero, vecino y del comercio de Consuegra (Toledo), por sí y como padre de Pedro Pablo Pérez de Arrieta, originario del Valle de Carranza (Vizcaya), expedida a petición de Francisco Pérez Herrero, vecino de Huércanos (La Rioja)., 1803-2-20; ES-47186-ARCHV-UD-6099049 - ES-47186-ARCHV-UD-6159870; Real Audiencia y Chancillería de Valladolid (España). Registro del Sello; 1 Documento(s) Folio Papel. 20 Hoja(s)
- Real Provisión de vizcainía de Juan Manuel Pérez Herrero, vecino y del comercio de la villa de Consuegra (Toledo), po sí y como padre de Pedro Pablo Pérez y Arrieta, expedida a petición de Pedro Pérez Herrero, vecino de Ribafrecha (La Rioja), todos ellos originarios del Valle de Carranza (Vizcaya), 1801-8-20; ES-47186-ARCHV-UD-6099049 - ES-47186-ARCHV-UD-6160024; Real Audiencia y Chancillería de Valladolid (España). Registro del Sello; 1 Documento(s) Folio Papel. 36 Hoja(s)
- Real Provisión de vizcainía de Juan Manuel Pérez, vecino de Consuegra (Toledo), como padre de Pedro Pablo Pérez y Arrieta, originarios del Valle de Carranza (Vizcaya), expedida a petición de Manuel, Santiago, Marcelo y José Pérez, vecinos de Lumbreras (La Rioja)., 1816-2-24; ES-47186-ARCHV-UD-6099049 - ES-47186-ARCHV-UD-6160021; Real Audiencia y Chancillería de Valladolid (España). Registro del Sello; 1 Documento(s) Folio Papel. 53 Hoja(s)
- Real provisión de vizcainía de Juan, María, Santos y Francisca de Achúrtegui y Larregui, vecinos de Barros (Cantabria), originarios de Puebla de Bolívar-Cenarruza (Vizcaya), expedida a petición de Juan y María de Achúrtegui y Larregui, 1790-11-15; ES-47186-ARCHV-UD-6099049 - ES-47186-ARCHV-UD-6103174; Real Audiencia y Chancillería de Valladolid (España). Registro del Sello; 1 Documento(s) Folio Papel. 14 Hoja(s)
  Escribano del pleito: Santiago Pardo Rivadeneira. Escribanía de Docio
- Real Provisión de vizcainía de Juan Pérez Roldán y María Cimavilla, por sí y como padres de José y Juan Antonio Pérez Roldán respectivamente, vecinos de Indias y originarios de La Calera del Prado (Vizcaya), 1787-6-21; ES-47186-ARCHV-UD-6099049 - ES-47186-ARCHV-UD-6163107; Real Audiencia y Chancillería de Valladolid (España). Registro del Sello; 1 Documento(s) Folio Papel. 45 Hoja(s)
- Real provisión de vizcainía de Juan y Esteban Zorzano, éste último por sí mismo y en nombre de Manuel y Ángel Zorzano, expedida a petición de Manuel y Ramón Zorzano, originarios todos ellos de la Anteiglesia de San Pedro de Aránzazu (Vizcaya), y vecinos de Agoncillo (La Rioja)., 1804-2-3; ES-47186-ARCHV-UD-6099049 - ES-47186-ARCHV-UD-6208001; Real Audiencia y Chancillería de Valladolid (España). Registro del Sello; 1 Documento(s) Folio Papel. 48 Hoja(s)
- Real provisión de vizcainía de los hermanos José y Pedro Antonio de Zuloaga y Ocerin, éste último oficial de segunda del Ministerio de Marina, naturales de Ipiña (Vizcaya), vecinos de Santander (Cantabria) y de Ferrol (La Coruña), respectivamente, originarios de la Anteiglesia de Ceánuri (Vizcaya), expedida a petición de Pablo Zuloaga y Arco, vecino de Beas de Segura (Jaén), hijo de José de Zuloaga y Ocerin., 1831-5-18; ES-47186-ARCHV-UD-6099049 - ES-47186-ARCHV-UD-6212354; Real Audiencia y Chancillería de Valladolid (España). Registro del Sello; 1 Documento(s) Folio Papel. 11 Hoja(s)